【裁判字號】    99,監,175
【裁判日期】    991231
【裁判案由】    處分受監護宣告之人不動產
【裁判全文】
臺灣臺北地方法院民事裁定               99年度監字第175號
    聲  請  人  汪麗麗
    相  對  人  孔令蘭
上列聲請人聲請處分不動產事件，本院裁定如下：
    主      文
准聲請人處分受監護人孔令蘭（女，民國  ○○ 年 ○ 月 ○○ 日生
，身分證統一編號：Ｚ000000000  號）所有如附表所示之不動產
。
聲請程序費用新臺幣壹仟元由聲請人負擔。
    理      由
一、本件聲請意旨略以：聲請人汪麗麗為受監護宣告之人孔令蘭
    之獨生女，前經鈞院以 98 年度監字第 78 號選定聲請人為
    其監護人，聲請人與母親即受監護宣告之人孔令蘭及父親汪
    遂亦為受監護宣告之人同住，現住所為老式上下層公寓，屋
    內空間狹小，無迴旋空間，不得已將父母分置於不同樓層照
    顧，並聘請三名看護照護，因受監護人臥床迄今已近  4 年
    現仍插鼻胃管及導尿管，翻身拍背時需有  2 人站在床邊幫
    忙，洗澡時更感到空間狹小與不便，因住所無電梯，受監護
    宣告之人就醫時必須求助救護車，甚至請鄰居數人協助搬動
    ，上下樓可謂艱辛萬分，為人子女甚感自責，為使受監護宣
    告人能有最佳之生活品質及就醫之便利，欲於現住所附近購
    置有電梯之住宅，並籌措支付受監護宣告之人醫療費與看護
    費，需處分受監護宣告之人所有如附表所示之不動產，為此
    依民法第 1101 條規定聲請准許聲請人處分如附表所示之不
    動產等語。
二、按監護人對於受監護人之財產，非為受監護人之利益，不得
    使用、代為或同意處分。監護人為下列行為，非經法院許可
    ，不生效力：一、代理受監護人購置或處分不動產。二、代
    理受監護人，就供其居住之建築物或其基地出租、供他人使
    用或終止租賃。，民法第1101條第1、2項定有明文。又前揭
    規定於成年人之監護準用之，民法第1113條定有明文。
三、經查，聲請人主張之事實，業據其提出戶籍謄本、診斷證明
    書、本院 97 年度禁字第 338 號裁定影本、本院  98 年度
    監字第 78 號裁定暨確定證明書影本、土地及建物所有權狀
    、銀行存摺、繳款通知單等件為證，堪信聲請人之主張為真
    實。從而，聲請人依民法第 1113 條準用第 1101 條規定，
    聲請本院准其處分系爭不動產，核與首揭規定尚無不符，應
    予准許。
四、依非訟事件法第21條第1項前段，裁定如主文。
中    華    民    國    99    年    12    月    31    日
                        家事法庭法  官  彭南元
以上正本係照原本作成。
如對本裁定抗告，須於裁定送達後10日之不變期間內，向本院提
出抗告狀，並繳納抗告費新臺幣1,000 元。
中    華    民    國    99    年    12    月    31    日
                                書記官  尹遜言
附表：
一、坐落台北市○○區○○段二小段  00000-000 建號，門牌為
    台北市○○街  24 巷 24 號 3 樓，權利範圍全部。
二、坐落台北市○○區○○段二小段  0000-0000 地號土地，地
    目建，面積 122 平方公尺，權利範圍 4 分之 1
三、坐落台北市○○區○○段二小段  0000-0000 地號土地，地
    目道，面積 124 平方公尺，權利範圍 4 分之 1

司法院資訊處製作；財團法人民間司法改革基金會備份。
